【裁判字號】    98,交訴,37
【裁判日期】    980527
【裁判案由】    公共危險等
【裁判全文】
臺灣嘉義地方法院刑事判決              98年度交訴字第37號
公  訴  人  臺灣嘉義地方法院檢察署檢察官
被      告  甲○○
上列被告因公共危險等案件，經檢察官提起公訴（98年度偵字第
830號），因被告於本院準備程序中就被訴事實為有罪之陳述，
經本院合議庭裁定由受命法官獨任以簡式審判程序審理判決如下
：
    主  文
甲○○犯業務過失致人於死罪，處有期徒刑陸月；又犯肇事致人
死亡逃逸罪，處有期徒刑柒月。應執行有期徒刑拾月。
    犯 罪 事 實
一、甲○○係址設嘉義市○○街97號2樓之3詠笙企業行之貨車司
    機，為從事駕駛業務之人，於民國98年1月6日下午6時許，
    駕駛車牌號碼085-RQ號曳引車（子車車牌號碼01-SV號），
    由北向南駛經嘉義縣水上鄉嘉南13線及臺82線橋下中和交流
    道匝道入口處時，本應注意汽車行駛時，駕駛人應注意車前
    狀況，並隨時採取必要之安全措施，且應遵守道路交通號誌
    之指示等規定，而當時天候為晴，夜間有照明、視線良好，
    柏油路面乾燥、無障礙及其他缺陷，依其智識、能力並無不
    能注意之情事，竟疏未注意及此，在該處闖越紅燈左轉，而
    不慎與前方對向車道，自南往北直行而來，由酒後無照駕車
    亦疏未注意車前狀況之李玉欽（抽血測試其血液所含酒精濃
    度高達147MG/DL）所騎車牌號碼HT2-556號重型機車發生擦
    撞，致李玉欽當場人車倒地，受有頸部撕裂傷致頭部外傷併
    顱骨骨折等傷勢，並於送醫到院前即無任何生命徵象，至同
    日7時15分宣告急救無效死亡。甲○○於肇事後，雖有下車
    查看，且以其使用之0000000000號行動電話撥打119向消防
    勤務派遣系統報案，告知該處有車禍發生，然為逃避肇事責
    任，於電話中未表明其為肇事之人，並基於肇事逃逸之犯意
    ，在救護車、警員尚未到達現場前，即逕自駕車逃逸，嗣為
    警循線查獲。
二、案經李玉欽之母陳虹方訴由臺灣嘉義地方法院檢察署檢察官
    偵查起訴。
    理  由
一、本件被告甲○○所犯係死刑、無期徒刑、最輕本刑為3年以
    上有期徒刑以外之罪，亦非高等法院管轄第一審案件，且被
    告於本院準備程序中，已就被訴事實為有罪之陳述，經告知
    簡式審判程序之旨後，被告及檢察官對於本件改依簡式審判
    程序審理均表示同意，經本院合議庭依刑事訴訟法第273條
    之1第1項規定，裁定本件由受命法官獨任以簡式審判程序加
    以審理，是本件依刑事訴訟法第273條之2規定，不受同法第
    159條第1項、第161條之2、第161條之3、第163條之1及第16
    4條至第170條有關證據提示、交互詰問及傳聞證據等相關規
    定之限制，合先敘明。
二、上開犯罪事實，業據被告坦承不諱，核與目擊證人黃君榮、
    黃順梗於偵查中之證述情節相符（見相驗卷第35頁、第47頁
    至第48頁），此外，並有道路交通事故現場圖、道路交通事
    故調查報告表（一）、（二）、水上分局中莊派出所道路交
    通事故當事人酒精測定紀錄表、財團法人天主教聖馬爾定醫
    院檢驗報告單、98年1月6日98字00276號診斷證明書、臺灣
    嘉義地方法院檢察署檢驗報告書、相驗屍體證明書、嘉義縣
    消防局函覆之報案錄音紀錄、偵查中勘驗報案錄音紀錄之勘
    驗報告書、內政部警政署刑事警察局98年2月24日刑醫字第
    098 0009875號鑑驗書、證號查詢機車駕駛人資料各1份及照
    片43張附卷可稽（見相驗卷第11頁至第30頁、第41頁、第55
    頁至第70頁、偵查卷第6頁至第11頁、第13頁、本院卷第14
    頁）。又按駕駛人駕駛汽車應遵守道路交通號誌之指示；駕
    駛人應注意車前狀況，並隨時採取必要之安全措施；行車管
    制號誌之箭頭燈號，右轉箭頭水平向右，左轉箭頭水平向左
    ，直行箭頭垂直向上；箭頭綠燈表示僅准許車輛依箭頭指示
    之方向行駛。道路交通安全規則第90條、第93條第1項、道
    路交通標誌標線號誌設置規則第204條第1款、第206條第2款
    第1目分別訂有明文，被告駕車自應注意上述道路交通安全
    規定。又依前開道路交通事故調查報告表 (一)所載及現場
    照片所示，當時天候為晴，夜間有照明、視線良好，柏油路
    面乾燥、無障礙及其他缺陷等客觀情形觀之，並無不能注意
    之情事，其竟疏未注意車前狀況，貿然闖紅燈左轉，以致肇
    事，使被害人李玉欽死亡，其有過失甚為顯然；而被害人當
    時酒後無照騎車，且疏未注意車前狀況隨時採取必要之安全
    措施，亦有過失。且被害人之死亡，與被告上開過失行為間
    ，並有相當因果關係甚明。是被告上開任意性自白與事實相
    符，堪予採信。本件事證明確，被告犯行堪以認定。
三、核被告所為，分別係犯刑法第276條第2項之業務過失致人死
    亡罪及第185條之4之肇事致人死亡逃逸罪。其所犯上開數罪
    犯意各別，觸犯構成要件不同之罪名，應予分別論處，併合
    處罰。爰審酌被告犯後坦承犯行之態度、過失之程度、造成
    被害人死亡之嚴重結果、業與被害人家屬達成調解，有嘉義
    縣中埔鄉調解委員會調解筆錄1份在卷可考（見偵查卷第2頁
    ），惟尚未給付賠償金完畢及其肇事逃逸之動機、目的、手
    段暨其自陳國中畢業、已婚、育有2子、目前是砂石車司機
    、經濟狀況不好等一切情狀，分別量處如主文所示之刑，並
    定其應執行之刑。又因數罪併罰中之一罪，依刑法規定得易
    科罰金，若因與不得易科之他罪併合處罰結果而不得易科罰
    金時，原可易科部分所處之刑，自亦無庸為易科折算標準之
    記載（司法院釋字第144號解釋參照），故業務過失致人死
    亡部分，雖係最重本刑為5年以下有期徒刑以下之刑之罪，
    而受6個月以下有期徒刑之宣告，亦毋庸諭知易科罰金折算
    標準，附此敘明。
據上論斷，應依刑事訴訟法第273條之1第1項、第299條第1項前
段，刑法第276條第2項、第185條之4、第51條第5款，刑法施行
法第1條之1第1項、第2項前段，判決如主文。
本案經檢察官郭志明到庭執行職務。
中    華    民    國    98    年    5     月    27    日
                    交通法庭    法  官  吳育霖
以上正本證明與原本無異。
如不服本判決應於收受判決後10日內向本院提出上訴書狀，並應
敘述具體理由；其未敘述上訴理由者，應於上訴期間屆滿後20日
內向本院補提理由書（均須按他造當事人之人數附繕本）「切勿
逕送上級法院」。告訴人或被害人如對於本判決不服者，應具備
理由請求檢察官上訴，其上訴期間之計算係以檢察官收受判決正
本之日期為準。
中    華    民    國    98    年    5     月    27    日
                                書記官  林美芳
附錄本案論罪科刑法條：
中華民國刑法第185條之4（肇事遺棄罪）
駕駛動力交通工具肇事，致人死傷而逃逸者，處6月以上5年以下
有期徒刑。
第276條（過失致死罪）
因過失致人於死者，處2年以下有期徒刑、拘役或2千元以下罰金
。
從事業務之人，因業務上之過失犯前項之罪者，處5年以下有期
徒刑或拘役，得併科3千元以下罰金。


司法院資訊處製作；財團法人民間司法改革基金會備份。
